# ЕГОР НАЗАРОВ

+7(952) 643-4809  $\diamond$  г. Санкт-Петербург, Россия

nazarov.egor2010@yandex.ru \leq linkedin.com/in/nazzrrg \leq t.me/nazzrrg \leq github.com/nazzrrg

# ЦЕЛЬ

Разработчик с 3 годами опыта разработки серверных решений. В поиске позиции уровня Middle+/Senior на полный рабочий день.

Моя суперсила - умение балансировать между "тактическим" и "стратегическим" подходами, что позволяет мне доставлять фичи, не погрязая в техническом долге.

#### **ОБРАЗОВАНИЕ**

Магистратура: Разработка, Университет ИТМО, Санкт-Петербург

Бакалавриат: Программирование и Интернет Технологии, Университет ИТМО, Санкт-Петербург

#### НАВЫКИ

Разработка	$Golang, \ gRPC/REST/Kafka + protobuf, \ PostgreSQL/MongoDB/Redis, \ JavaScript$
Системный дизайн	Microservices, DDD, CQRS and Event Sourcing, GoF design patterns
Инструменты	Docker, Kubernetes, OpenShift, Jenkins, Prometheus, Grafana, ELK-stack, Postman
Софты	TDD, BDD, Agile(SCRUM), управление техническим долгом
Языки	Русский - носитель, Английский - в совершенстве

#### опыт

# ПАО Сбербанк — Главный инженер по разработке

Санкт-Петербург, Россия Янв. 2024 - Текущее

- Возглавил глобальный рефакториг сервисов команды и оптимизировал обработку ошибок, тем самым отсрочил переписывание всех сервисов более чем на 2 года.
- Добился **снижения нагрузки CPU на 20%** для одного из микросервисов, найдя оптимальное решение для логирования.
- Разрабатывал микросервисную платформу для контактных центров, на которой работает крупнейшний контактный центр Европы (300,000+ звонков/день), на Golang, используя PostgreSQL, Kafka, REST, gRPC, OpenShift, ELK.

### 000 Селлематикс — Программист-разработчик

Дубай, ОАЭ Авг. 2023 - Янв. 2024

- Разработал вспомогательный сервис по сбору и переиспользованию web-отпечатков, в итоге на 75% уменьшив количество ошибок, связанных с отпечатками.
- Разрабатывал скрейпер и парсер для платформы сбора аналитики по онлайн-маркетплейсам на Golang, и используя Redis, MongoDB, Sentry, Prometheus, Grafana and Wireshark.

# ООО Инити — Инженер-программист

Москва, Россия Март 2022 - Июль 2023

- Положил начало автоматизированному тестированию в проекте, в результате в 50 раз снизив время на ручное тестирование компонента и на 10% уменьшил время выпуска релиза.
- Разрабатывал решение для мониторинга систем и сети на проприетарном языке, использовал **ClickHouse** и **Python** для прототипирования.

ООО Диасофт-платформа — Инженер-программист Санкт-Петербург, Россия Сент. 2021 - Март 2022

• Разрабатывал модули Арасhе для системы управления ресурсами на **C**++ используя **OracleDB**.

### ОПЫТ ЛИДЕРСТВА

• Сент. 2021 - Май 2022 - куратор первокурсников. Помогал новоиспеченным студентам адаптироваться. Наставлял и поддерживал первокурсников, организовывал командообразующие мероприятия.